Minutes et répertoires du notaire Gervais MANCHON, 1er juillet 1643 - 4 mars 1656 (étude X)
Archives nationales
- Minutes de Gervais MANCHON, janvier 1644 - juin 1656; MC/ET/X/90 - MC/ET/X/109
  - Minutes. 1650, juillet - décembre, juillet - décembre 1650; MC/ET/X/101; registre
    - Consentement portant estimation. Héritiers CHELOT. LINENETTE (de), Geneviève., 23 octobre 1650; MC/ET/X/101
      ratification; Chelot (M. de); Linenette, Geneviève de
    - Bail. BERNAY, Jean. POISSON, Jean., 25 octobre 1650; MC/ET/X/101
      bail; Bernay, Jean; Poisson, Jean
    - Constitution. GOCHE, Eustache. LEFEBVRE, Denise. MILLECHIN, Charles., 28 octobre 1650; MC/ET/X/101
      constitution de rente; Goche, Eustache; Lefebvre, Denise; Millechin, Charles
    - Rachat. GOCHE, Eustache. FLAMANT, Nicole., 28 octobre 1650; MC/ET/X/101
      acte de vente; Goche, Eustache; Flamant, Nicole
    - Transport. MARIN, Pierre. ELZIERS, Jacques., 31 octobre 1650; MC/ET/X/101
      cession; Marin, Pierre; Elziers, Jacques
    - Ratification. FAVEROLLES (de), Jean., 4 novembre 1650; MC/ET/X/101
      ratification; Faverolles, Jean de
    - Cautionnement. ROUSSEAU, Pierre. LACAILLE, Pierre., 5 novembre 1650; MC/ET/X/101
      cautionnement; Rousseau, Pierre; Lacaille, Pierre
    - Bail. PARIS (de), François. CHENARD, Jean. FAUCONNIER, Girard., 7 novembre 1650; MC/ET/X/101
      bail; Paris (de), François; Chenard, Jean; Fauconnier, Girard
    - Bail. CADEAU, Nicole. DECHARS, Denis., 7 novembre 1650; MC/ET/X/101
      bail; Cadeau, Nicole; Dechars, Denis
    - Quittance. CALLEMART, Jean. GUEUX, Marie. GUICHARD, Guillaume., 7 novembre 1650; MC/ET/X/101
      quittance; Callemart, Jean; Gueux, Marie; Guichard, Guillaume
    - Protest. BIE (de), Guillaume. HARLOT., 8 novembre 1650; MC/ET/X/101
      protêt; Harlot (M.); Bie, Guillaume de
    - Apprentissage. GERVAIS, Denis. LAMBERT, André., 8 novembre 1650; MC/ET/X/101
      contrat d'apprentissage; Gervais, Denis; Lambert, André
    - Vente. DUMONT, Madeleine. PIJART, Marguerite., 9 novembre 1650; MC/ET/X/101
      acte de vente; Dumont, Madeleine; Pijart, Marguerite
    - Inventaire des biens. MILLET, Edma., 9 novembre 1650; MC/ET/X/101
      inventaire; Millet, Edma
    - Mariage. PAIN ET VIN, Etienne. ISAMBERT, Marie., 11 novembre 1650; MC/ET/X/101
      contrat de mariage; Pain Et Vin, Etienne; Isambert, Marie
    - Mariage. ENAULT, Charles. LHOSTE, Françoise., 12 novembre 1650; MC/ET/X/101
      contrat de mariage; Enault, Charles; Lhoste, Françoise
    - Bail. LEPREVOST, Charles. JOLAIN, Etienne., 12 novembre 1650; MC/ET/X/101
      bail; Leprevost, Charles; Jolain, Etienne
    - Protest. BIE (de), Guillaume. MORET, Pierre., 12 novembre 1650; MC/ET/X/101
      protêt; Moret, Pierre; Bie, Guillaume de
    - Mariage. RAVERDY, Michel. BARONNEAU, Marie., 13 novembre 1650; MC/ET/X/101
      contrat de mariage; Raverdy, Michel; Baronneau, Marie
    - Quittance. REBOURS, Roche. TORBOUDET, Anne. BOBUSSE, Jean., 13 novembre 1650; MC/ET/X/101
      quittance; Rebours, Roche; Torboudet, Anne; Bobusse, Jean
    - Inventaire des biens. LECOMTE, Anne., 14 novembre 1650; MC/ET/X/101
      inventaire; Lecomte, Anne
    - Protest. BIE (de), Guillaume. DULAC, Blaise., 15 novembre 1650; MC/ET/X/101
      protêt; Dulac, Blaise; Bie, Guillaume de
    - Inventaire. HUIOT, Perrette., 17 novembre 1650; MC/ET/X/101
      inventaire; Huiot, Perrette
    - Mariage. FLEUTRY, Pierre. BONEAULT, Marguerite., 17 novembre 1650; MC/ET/X/101
      contrat de mariage; Fleutry, Pierre; Boneault, Marguerite
    - Mariage. CAMUSET, Jacques. DORMANT, Marie., 17 novembre 1650; MC/ET/X/101
      contrat de mariage; Camuset, Jacques; Dormant, Marie
    - Arrêté de compte. JACQUEMART, Gilles. BARBE, Jacques., 18 novembre 1650; MC/ET/X/101
      compte; Jacquemart, Gilles; Barbe, Jacques
    - Récépissé de titres. CHEVALIER, Marguerite. CHEVALIER, Claude. CHEVALIER, Jean. TACONNET., 18 novembre 1650; MC/ET/X/101
      Chevalier, Marguerite; Chevalier, Claude; Chevalier, Jean; Taconnet
    - Mariage. TESSON, Pierre. MILLET, Marie., 19 novembre 1650; MC/ET/X/101
      contrat de mariage; Tesson, Pierre; Millet, Marie
    - Bail. COURTIN, Marie. GUIBERT, Claude-François. LE PICART de VILLERON, Eustache., 19 novembre 1650; MC/ET/X/101
      bail; Courtin, Marie; Guibert, Claude François; Le Picart de Villeron, Eustache
    - Protest. HERVIER, Jean. VAN KESSEL., 19 novembre 1650; MC/ET/X/101
      protêt; Hervier, Jean; Van Kessel
    - Mariage. DUBOYS, Médard. PERROT, Renée., 20 novembre 1650; MC/ET/X/101
      contrat de mariage; Duboys, Médard; Perrot, Renée
    - Protestation. église de Saint-Leu-Saint-Gilles, Paris., 20 novembre 1650; MC/ET/X/101
      protêt
    - Procuration. église de Saint-Leu-Saint-Gilles, Paris., 20 novembre 1650; MC/ET/X/101
    - Protest. BIE (de), Guillaume. TRUYARD, Pierre., 22 novembre 1650; MC/ET/X/101
      protêt; Truyard, Pierre; Bie, Guillaume de
    - Réduction de rente. MOREAU, Jacques. FRAINAY, Pierre. BOYENVAL, Perrette., 22 novembre 1650; MC/ET/X/101
      Moreau, Jacques; Frainay, Pierre; Boyenval, Perrette
    - Apprentissage. HUET, Grégoire. BERNIER, Jean., 23 novembre 1650; MC/ET/X/101
      contrat d'apprentissage; Huet, Grégoire; Bernier, Jean
    - Mariage. COCGNIEL (de), Jean. BINEX, Marguerite., 25 novembre 1650; MC/ET/X/101
      contrat de mariage; Cocgniel, Jean de; Binex, Marguerite
    - Bail. HUART, Philippe. DALLEMAGNE, Claude., 25 novembre 1650; MC/ET/X/101
      bail; Huart, Philippe; Dallemagne, Claude
    - Compromis. CAUMEL, Jacques. FONTENY, Nicolas., 26 novembre 1650; MC/ET/X/101
      accord; Caumel, Jacques; Fonteny, Nicolas
    - Protest. BIE (de), Guillaume. HIEROSME, Jean., 26 novembre 1650; MC/ET/X/101
      protêt; Bie, Guillaume de; Hierosme, Jean
    - Transport. DUPIN, Pierre. BONNART, Vincent., 28 novembre 1650; MC/ET/X/101
      cession; Dupin, Pierre; Bonnart, Vincent
    - Mariage. LEFEBVRE, Roland. LEFEBVRE, Marie., 30 novembre 1650; MC/ET/X/101
      contrat de mariage; Lefebvre, Roland; Lefebvre, Marie
    - Titre nouvel. ROBERT, Catherine. DANOLLE, Antoine. DANOLLE, Philippe. BUTEL, Charles., 2 décembre 1650; MC/ET/X/101
      titre nouvel; Robert, Catherine; Danolle, Antoine; Danolle, Philippe; Butel, Charles
    - Protest. HERVIER, Jean. LEGOIX, Robert., 3 décembre 1650; MC/ET/X/101
      protêt; Hervier, Jean; Legoix, Robert
    - Bail. ALLEGRIN, Jacques. LEMOYNE, Jean., 3 décembre 1650; MC/ET/X/101
      bail; Allegrin, Jacques; Lemoyne, Jean
    - Titre patrimonial. DU HAUSSAY, André. LESPY (de), Henri., 4 décembre 1650; MC/ET/X/101
      Du Haussay, André; Lespy (de), Henri
    - Déclaration. HOURLIER, Nicolas. COIGNET, Marguerite., 5 décembre 1650; MC/ET/X/101
      déclaration; Hourlier, Nicolas; Coignet, Marguerite
    - Bail. AMANOY, Antoine. LEGOIX, Antoine. LEFORT, Fleurance., 5 décembre 1650; MC/ET/X/101
      bail; Amanoy, Antoine; Legoix, Antoine; Lefort, Fleurance
    - Protest. BIE (de), Guillaume. SALLIEU. PAYEN., 5 décembre 1650; MC/ET/X/101
      protêt; Bie, Guillaume de; Sallieu (M.); Payen (M.)
    - Protest. BIE (de), Guillaume. GAY, André., 7 décembre 1650; MC/ET/X/101
      protêt; Gay, André; Bie, Guillaume de
    - Protest. BIE (de), Guillaume. GUIBERT, Antoine., 7 décembre 1650; MC/ET/X/101
      protêt; Guibert, Antoine; Bie, Guillaume de
    - Procuration. VAN DER VEKENY, Marc. FONTENY, Nicolas., 8 décembre 1650; MC/ET/X/101
      procuration; Van Der Vekeny, Marc; Fonteny, Nicolas
    - Transport. MAZELLY, Antoine. OLLIER, Edouard., 9 décembre 1650; MC/ET/X/101
      cession; Mazelly, Antoine; Ollier, Edouard
    - Protest. DEBEAUSSE, Denis. FONTANT, Jean., 9 décembre 1650; MC/ET/X/101
      protêt; Debeausse, Denis; Fontant, Jean
    - Procuration. OLLIER, Edouard., 9 décembre 1650; MC/ET/X/101
      procuration; Ollier, Edouard
    - Contre-lettre. OLLIER, Edouard. MAZELLY, Antoine., 9 décembre 1650; MC/ET/X/101
      convention; renonciation; Ollier, Edouard; Mazelly, Antoine
    - Bail. SERGENT, Vincent. SERGENT, Marie. PETIT, Jean., 10 décembre 1650; MC/ET/X/101
      bail; Sergent, Vincent; Sergent, Marie; Petit, Jean
    - Titre nouvel. CHELOT, Charles. Collège de Maître-Gervais, Paris., 10 décembre 1650; MC/ET/X/101
      titre nouvel; Chelot, Charles; Collège de Maître-Gervais, Paris
    - Protest. BIE (de), Guillaume. PANIER, Jacques., 10 décembre 1650; MC/ET/X/101
      protêt; Bie, Guillaume de; Panier, Jacques
    - Obligation. DESTOUMEL, Nicolas. ARNOUL, Geoffroy., 11 décembre 1650; MC/ET/X/101
      obligation; Destoumel, Nicolas; Arnoul, Geoffroy
    - Inventaire des biens. DELAVIGNE, François., 12 décembre 1650; MC/ET/X/101
      inventaire; Delavigne, François
    - Bail. GUICHARD, Gilles. CRESPIN, Pierre., 12 décembre 1650; MC/ET/X/101
      bail; Guichard, Gilles; Crespin, Pierre
    - Bail. BOYVIN, Philibert. GAULTIER, Jean., 13 décembre 1650; MC/ET/X/101
      bail; Boyvin, Philibert; Gaultier, Jean
    - Protest. LE JARIER, René. BEAUSSE (de), Denis., 15 décembre 1650; MC/ET/X/101
      protêt; Le Jarier, René; Beausse, Denis de
    - Bail. GUERIBOUR, Jean. MIDY, Charles. DELAY, Jeanne., 16 décembre 1650; MC/ET/X/101
      bail; Gueribour, Jean; Midy, Charles; Delay, Jeanne
    - Bail. TERCOLLIER, Germaine. HARDOUIN, Mathieu., 17 décembre 1650; MC/ET/X/101
      bail; Tercollier, Germaine; Hardouin, Mathieu
    - Bail. TERCOLLIER, Germaine. LECOINTE, Charles. RICHARD, Perrette., 19 décembre 1650; MC/ET/X/101
      bail; Tercollier, Germaine; Lecointe, Charles; Richard, Perrette
    - Vente. BONIN, Pierre. MICHAULT (de), Nicolas., 19 décembre 1650; MC/ET/X/101
      acte de vente; Bonin, Pierre; Michault, Nicolas de
    - Constitution. BOUCAULT, Claude. ROSNY, Antoinette. MALESSIORT, Claude., 19 décembre 1650; MC/ET/X/101
      constitution de rente; Boucault, Claude; Rosny, Antoinette; Malessiort, Claude
    - Codicille. QUISARME, Jeanne., 20 décembre 1650; MC/ET/X/101
      testament; Quisarme, Jeanne
    - Quittance. QUISARME, Jeanne. LENOBLE, Claude., 20 décembre 1650; MC/ET/X/101
      quittance; Quisarme, Jeanne; Lenoble, Claude
    - Transport. COUSIN, François. ARSON, Bertrand., 22 décembre 1650; MC/ET/X/101
      cession; Cousin, François; Arson, Bertrand
    - Constitution. CLERGEON, Michel. CAMUS, Louise. GUILLOIRE, Jacques., 24 décembre 1650; MC/ET/X/101
      constitution de rente; Clergeon, Michel; Camus, Louise; Guilloire, Jacques
    - Désistement de Bail. PATOU, Jeanne. BARAU, Etienne. BATELAS. FONTAINE, Charles., 24 décembre 1650; MC/ET/X/101
      renonciation; bail; Patou, Jeanne; Barau, Etienne; Batelas; Fontaine, Charles
    - Quittance. DENGELE, Nicolas. PHILIPPES, Perrette., 26 décembre 1650; MC/ET/X/101
      quittance; Dengele, Nicolas; Philippes, Perrette
    - Partage. HERBAULT, Louis. CONSTANT, Marguerite. ANTOINE, Michel., 27 décembre 1650; MC/ET/X/101
      partage; Herbault, Louis; Constant, Marguerite; Antoine, Michel
    - Testament. CARON, Guillaume., 27 décembre 1650; MC/ET/X/101
      testament; Caron, Guillaume
    - Constitution. BARGUE (de), Marie. CARTON, Jacques., 28 décembre 1650; MC/ET/X/101
      constitution de rente; Bargue, Marie de; Carton, Jacques
    - Titre nouvel. FAUCONNET, Jacques. LEBEL, Jeanne. MERIEN, François, fils., 28 décembre 1650; MC/ET/X/101
      titre nouvel; Fauconnet, Jacques; Lebel, Jeanne; Merien, François, Fils
    - Titre nouvel. FAUCONNET, Jacques. LEBEL, Jeanne. MERIEN, François., 28 décembre 1650; MC/ET/X/101
      titre nouvel; Fauconnet, Jacques; Lebel, Jeanne; Merien, François
    - Testament. FANNEAU, Nicolas., 28 décembre 1650; MC/ET/X/101
      testament; Fanneau, Nicolas
    - Vente. CHARNONIN, Sulpice. CONAN, Guillaume., 28 décembre 1650; MC/ET/X/101
      acte de vente; Charnonin, Sulpice; Conan, Guillaume
    - Protest. BIE (de), Guillaume. MABRE, Pierre., 30 décembre 1650; MC/ET/X/101
    - Acquiessement. BASSOUL, François. BEAUSSE (de), Denis., 30 décembre 1650; MC/ET/X/101
      accord; Bassoul, François; Beausse, Denis de
    - Inventaire des biens, biens. RAMBAULT, Jean., 31 décembre 1650 - 1650; MC/ET/X/101
      inventaire; Rambault, Jean
    - Procuration. ROZY, Jean. PASQUIER, Antoine., 31 décembre 1650 - 1650; MC/ET/X/101
      procuration; Rozy, Jean; Pasquier, Antoine
    - Protest. BIE (de), Guillaume. VAN DESANDE., 31 décembre 1650 - 1650; MC/ET/X/101
      protêt; Bie, Guillaume de; Van Desande (M.)
    - Rachat. CREIL (de), Jean. ESPINOY (d'), René., 31 décembre 1650 - 1650; MC/ET/X/101
      acte de vente; Espinoy, René d'; Creil, Jean de
  - Minutes. 1651, janvier - juin, janvier - juin 1651; MC/ET/X/102; registre
  - Minutes. 1651, juillet - décembre, juillet - décembre 1651; MC/ET/X/103; registre
    - Sommation par Guillaume de Bié, commis d'Henri Olliviers et Henri Herinx, marchands, bourgeois de Paris, demeurant rue Salle-au-Comte, à Vincent de Paul, d'avoir à payer la somme de 600 livres contenue en une lettre de change tirée sur lui à Troyes le 26 juin 1651., 18 juillet 1651; MC/ET/X/103
      Documents du Minutier central concernant l'histoire littéraire (1650-1700) [2295 actes], par Madeleine Jurgens et Marie-Antoinette Fleury, Paris, Presses universitaires de France, 1960, p. 435 (instrument de recherche imprimé dématérialisé dont la version intégrale est accessible en ligne par la rubrique 'Autres instruments de recherche', voir contexte dans le Plan d’orientation général - Notaires de Paris, guides thématiques du Minutier).
      Date de révision: 2009-2011
      Documents du Minutier central concernant l'histoire littéraire (1650-1700), par Madeleine Jurgens et Marie-Antoinette Fleury. Presses universitaires de France, 1960, XXIII-511 p.
      Salle-au-Comte (rue); Vincent de Paul (saint, 1581-1660); Bié, Guillaume de; Olliviers, Henri; Herinx, Henri; négociant; intendant particulier (Ancien Régime)
  - Minutes. 1652, janvier - juin, janvier - juin 1652; MC/ET/X/104; registre
  - Minutes. 1652, juillet - décembre, juillet - décembre 1652; MC/ET/X/105; registre
  - Minutes. 1653, janvier - juin, janvier - juin 1653; MC/ET/X/106; registre
    Les mois juillet à décembre 1653 manquent.
  - Minutes. 1654, janvier - juin, janvier - juin 1654; MC/ET/X/107; registre
  - Minutes. 1655, juillet - décembre, juillet - décembre 1655; MC/ET/X/108; registre
  - Minutes. 1656, janvier - juin, janvier - juin 1656; MC/ET/X/109; registre
    1656, janvier à 4 mars: actes dressés par Gervais Manchon.
    1656, 7 mars à juin: actes dressés par Denis Lebeuf.
- Répertoire(s) de Gervais MANCHON, 1er juillet 1643 - 4 mars 1656; MC/RE/X/2 - MC/RE/X/3
  - Répertoire. 1643, 1er juillet - 1647, 30 décembre, 1er juillet 1643 - 30 décembre 1647; MC/RE/X/2
    Informations concernant le classement et la cotation:
    Le niveau inférieur de description, quand il existe, correspond aux mentions d'actes contenues dans le répertoire. Parmi celles-ci, certaines peuvent y être décrites, de manière plus ou moins détaillée. Pour consulter l'acte proprement dit, il convient de rechercher la cote au niveau des articles (registre ou liasse) des minutes du notaire (cote de type 'MC/ET').
    - Transaction: Jean Desbois de La Villeperdue., 01 juillet 1643; MC/RE/X/2
      Informations concernant le classement et la cotation du document: Attention: la cote de répertoire (de type 'MC/RE') ne permet pas de consulter la minute de l'acte. Il convient de rechercher la cote de la minute (de type 'MC/ET') au niveau des articles (registre ou liasse) de minutes du notaire.
      L'accès aux images numérisées des pages du répertoire se fait au niveau de description supérieur (' Répertoire du notaire '), rubrique ' Consulter les archives numérisées associées'.
      Origine de l’information: Dépouillement intégral des actes des notaires de Paris conservés pour l'année 1643 réalisé par Bertrand Garnier, bénévole; les actes ont été analysés d'après les répertoires ou les actes originaux (lorsqu'il n'y avait pas de répertoire)
      Date de création de la notice: 2022 (Lisa Ducamps, stagiaire)
    - Transaction: Jean Desbois de La Villeperdue., 01 juillet 1643; MC/RE/X/2
    - Transaction: René Reste de La Huneliere., 01 juillet 1643; MC/RE/X/2
    - Transaction: Julien de Lanchemin de Bouillon., 01 juillet 1643; MC/RE/X/2
    - Obligation: Nicolas Danger., 05 juillet 1643; MC/RE/X/2
    - Obligation: Magdelaine Regneau., 05 juillet 1643; MC/RE/X/2
    - Obligation: Toussaint Groisel., 05 juillet 1643; MC/RE/X/2
    - Transport de droit successif: Toussaint Mullot., 05 juillet 1643; MC/RE/X/2
    - Transport de droit successif: Morin Mullot., 05 juillet 1643; MC/RE/X/2
    - Transport de droit successif: Thomas Mullot., 05 juillet 1643; MC/RE/X/2
    - Apprentissage: Guillaume Le Cousturier., 06 juillet 1643; MC/RE/X/2
    - Apprentissage: Jean Bourdon., 06 juillet 1643; MC/RE/X/2
    - Apprentissage: Gaspard Perigny., 06 juillet 1643; MC/RE/X/2
    - Bail: Etienne Bonichon., 06 juillet 1643; MC/RE/X/2
    - Bail: Blaise Riblet., 06 juillet 1643; MC/RE/X/2
    - Bail: Claude Ludée., 06 juillet 1643; MC/RE/X/2
    - Bail: Claude Asse., 06 juillet 1643; MC/RE/X/2
    - Apprentissage: Nicolas Liger, Françoise Desprez., 07 juillet 1643; MC/RE/X/2
    - Apprentissage: Maximilien Le Roy., 07 juillet 1643; MC/RE/X/2
    - Apprentissage: Guillaume Coulomp., 07 juillet 1643; MC/RE/X/2
    - Bail: Pierre Auvry, Germaine Vercollier., 10 juillet 1643; MC/RE/X/2
    - Bail: Charles Millot, Christine Leclerc., 10 juillet 1643; MC/RE/X/2
    - Accord: Michel Plaguier., 11 juillet 1643; MC/RE/X/2
    - Accord: Guy Durand., 11 juillet 1643; MC/RE/X/2
    - Décharge: Jean Muidebled., 13 juillet 1643; MC/RE/X/2
    - Décharge: Pierre Manier., 13 juillet 1643; MC/RE/X/2
    - Mariage: Nicolas Bauvin, Perrette Bourré., 13 juillet 1643; MC/RE/X/2
    - Mariage: Michel Husse, Marthe Gybert., 13 juillet 1643; MC/RE/X/2
    - Mariage: Pierre Husse, Magdelaine Le Roux., 13 juillet 1643; MC/RE/X/2
    - Claude Le Roux., 13 juillet 1643; MC/RE/X/2
    - Procuration: Théodore Desbois., 14 juillet 1643; MC/RE/X/2
    - Transaction: Jean Paillard, Louise Bourdon., 14 juillet 1643; MC/RE/X/2
    - Transaction: Antoine Alfroy., 14 juillet 1643; MC/RE/X/2
    - Accord: Philippe Duperier., 14 juillet 1643; MC/RE/X/2
    - Accord: Julien Delasalle., 14 juillet 1643; MC/RE/X/2
    - Transaction: Jean Guynion., 14 juillet 1643; MC/RE/X/2
    - Transaction: Jean Charles., 14 juillet 1643; MC/RE/X/2
    - Transaction: Catherine Charles., 14 juillet 1643; MC/RE/X/2
    - Quittance: Jean Guynion., 14 juillet 1643; MC/RE/X/2
    - Quittance: Jean Charles., 14 juillet 1643; MC/RE/X/2
    - Quittance: Luc Delaistre., 14 juillet 1643; MC/RE/X/2
    - Vendition: Marguerite Anselin., 17 juillet 1643; MC/RE/X/2
    - Vendition: Gilles Anselin., 17 juillet 1643; MC/RE/X/2
    - Titre nouvel: Ponthus Compoing., 19 juillet 1643; MC/RE/X/2
    - Titre nouvel: Denis Lescuyer., 19 juillet 1643; MC/RE/X/2
    - Titre nouvel: Guillaume Lescuyer., 19 juillet 1643; MC/RE/X/2
    - Titre nouvel: Charles Asseline., 19 juillet 1643; MC/RE/X/2
    - Mariage: Guyon Frere, Françoise Valin., 19 juillet 1643; MC/RE/X/2
    - Apprentissage: Jean Martin, Catherine Gaudillion., 20 juillet 1643; MC/RE/X/2
    - Apprentissage: Louis Martin., 20 juillet 1643; MC/RE/X/2
    - Apprentissage: Gilbert Martin., 20 juillet 1643; MC/RE/X/2
    - Obligation: François Baron., 21 juillet 1643; MC/RE/X/2
    - Obligation: Denis Godin., 21 juillet 1643; MC/RE/X/2
    - Partage: Antoine Amaury., 22 juillet 1643; MC/RE/X/2
    - Partage: Pierre Amaury., 22 juillet 1643; MC/RE/X/2
    - Partage: Claude Patu., 22 juillet 1643; MC/RE/X/2
    - Mariage: Nicolas Clairin, Marguerite Fornier., 22 juillet 1643; MC/RE/X/2
    - Mariage: Antoine Fornier, Claude Heret., 22 juillet 1643; MC/RE/X/2
    - Apprentissage: Jean Le Roux, Catherine Verite., 22 juillet 1643; MC/RE/X/2
    - Apprentissage: Catherine Le Roux., 22 juillet 1643; MC/RE/X/2
    - Apprentissage: Michel Gaffet., 22 juillet 1643; MC/RE/X/2
    - Vendition: Dominique Vaillant., 23 juillet 1643; MC/RE/X/2
    - vendition: Marie Cottin., 23 juillet 1643; MC/RE/X/2
    - vendition: Jean Cottin., 23 juillet 1643; MC/RE/X/2
    - Transaction: Théodore Desboys., 26 juillet 1643; MC/RE/X/2
    - Transaction: Nicolas Mignot., 26 juillet 1643; MC/RE/X/2
    - Transaction: Adrien Mignot., 26 juillet 1643; MC/RE/X/2
    - Don mutuel: Louis de Paris, Catherine Sauvage., 26 juillet 1643; MC/RE/X/2
    - Apprentissage: Jacques Vedie., 04 août 1643; MC/RE/X/2
    - Apprentissage: Antoinette Deret., 04 août 1643; MC/RE/X/2
    - Apprentissage: Michel Gaffet ? ou Gasset ?., 04 août 1643; MC/RE/X/2
    - Obligation: Jean François de Jancen ? du Perray ?., 05 août 1643; MC/RE/X/2
    - Obligation: Vincent Martin., 05 août 1643; MC/RE/X/2
    - Constitution: Jean Couldray., 05 août 1643; MC/RE/X/2
    - Constitution: Anne Aven... ?., 05 août 1643; MC/RE/X/2
    - Transaction: Pierre Courtot., 07 août 1643; MC/RE/X/2
    - Transaction: Jean Jouanny, Marguerite du Fay., 04 août 1643; MC/RE/X/2
    - Apprentissage: Nicolas Bouillerot., 04 août 1643; MC/RE/X/2
    - Apprentissage: Simon Bouillerot., 04 août 1643; MC/RE/X/2
    - Apprentissage: Claude Sombar ?., 04 août 1643; MC/RE/X/2
    - Transport: Philippe de Grain., 08 août 1643; MC/RE/X/2
    - Transport: Etienne Nicolas., 08 août 1643; MC/RE/X/2
    - Bail à loyer: Philippe Barat., 10 août 1643; MC/RE/X/2
    - Bail à loyer: Pierre Huon., 10 août 1643; MC/RE/X/2
    - Titre nouvel: René Cousturier., 11 août 1643; MC/RE/X/2
    - Titre nouvel: Lagasche Fricquet., 11 août 1643; MC/RE/X/2
    - Titre nouvel: Rodolphe de Poucher de Launay, Marie Bignon., 11 août 1643; MC/RE/X/2
    - Apprentissage: Jean Lestenné., 11 août 1643; MC/RE/X/2
    - Apprentissage: Hugues Leclerc., 11 août 1643; MC/RE/X/2
    - Apprentissage: Jean Loyseau., 11 août 1643; MC/RE/X/2
    - Testament: Ambroise Arnoult., 13 août 1643; MC/RE/X/2
    - Compte: Pierre Ferrier., 14 août 1643; MC/RE/X/2
    - Compte: Alexandre Regnault., 14 août 1643; MC/RE/X/2
    - Compte: Jean Clouvel ?., 14 août 1643; MC/RE/X/2
    - Donation: Charles de Franceschy de Rougemont., 16 août 1643; MC/RE/X/2
    - Donation: Simon Leperant, Marguerite de Neufbourg., 16 août 1643; MC/RE/X/2
    - Rachat: Jean Moreau., 17 août 1643; MC/RE/X/2
    - Rachat: Fleurant Dameron, Agnès Guilbert., 17 août 1643; MC/RE/X/2
    - Ratification: Jean Ponsfilat, Jeanne Abelly., 17 août 1643; MC/RE/X/2
    - Ratification: Denis Dardouillet, Simone Ponsfilat., 17 août 1643; MC/RE/X/2
    - Accord: Claude Laumosnier dit Charolois., 18 août 1643; MC/RE/X/2
    - Accord: Claude Coeugny., 18 août 1643; MC/RE/X/2
    - Obligation: Antoine de La Grange, Anne d'Aussienville., 18 août 1643; MC/RE/X/2
    - Obligation: Guillaume Prevost., 18 août 1643; MC/RE/X/2
    - Constitution: Jean Bourguignon., 19 août 1643; MC/RE/X/2
    - Constitution: Luc de Troyes., 19 août 1643; MC/RE/X/2
    - Constitution: Jean Bazin., 19 août 1643; MC/RE/X/2
    - Quittance: Gilles Lucas., 21 août 1643; MC/RE/X/2
    - Quittance: Jean Le Marchant., 21 août 1643; MC/RE/X/2
    - Procuration: Pierre Dalencon., 21 août 1643; MC/RE/X/2
    - Mariage: Claude Seguin, Jeanne Gaudelet., 23 août 1643; MC/RE/X/2
    - Mariage: Guillaume Lhermite, Elisabeth Cheron., 24 août 1643; MC/RE/X/2
    - Mariage: Jacques Lhermite, Claude Ganneron., 24 août 1643; MC/RE/X/2
    - Mariage: Geoffroy Moineau ?, Romaine Rasin ?., 24 août 1643; MC/RE/X/2
    - Apprentissage: Nicolas Manchon., 26 août 1643; MC/RE/X/2
    - Apprentissage: Nicolas Lavenant., 26 août 1643; MC/RE/X/2
    - Désistement de société: François Lefebure., 27 août 1643; MC/RE/X/2
    - Désistement de société: Etienne Vacher., 27 août 1643; MC/RE/X/2
    - Quittance: Silvestre Bezée., 29 août 1643; MC/RE/X/2
    - Quittance: Louis Colart., 29 août 1643; MC/RE/X/2